臺灣臺北地方法院小額民事判決
　　　　　　　　　　　　　　　　  110年度北小字第3890號
原      告  凌境    

被      告  謝旻郎  

上列當事人間損害賠償事件，於中華民國110年11月4日言詞辯論
終結，本院判決如下：
    主    文
被告應給付原告新臺幣壹萬貳仟元，及自民國一百一十年四月二
十日起至清償日止，按年息百分之五計算之利息。
原告其餘之訴駁回。
訴訟費用由被告負擔。
本判決得假執行；被告如以新臺幣壹萬貳仟元為原告預供擔保後
，得免為假執行。
    事實及理由
一、原告主張：被告於民國（下同）109年4月27日16時02分許，
    駕駛車牌號碼0000-00號自用小客車，沿臺北市中正區和平
    西路2段134巷由南往北方向行駛，行經和平西路2段134巷巷
    口右轉和平西路2段時，於上開岔路口貿然右轉，不慎撞及
    由原告所騎乘、沿臺北市中正區和平西路2段由東往西方向
    行駛之自行車，致原告人車倒地，因而受有左側踝部挫擦傷
    、頸部扭挫傷等傷害。爰請求新臺幣（下同）1萬5000元之
    精神損害賠償。並聲明：被告應給付原告1萬5000元，及自
    附民起訴狀繕本送達之翌日起至清償日止，按年息5％計算之
    利息。
二、被告則以：刑事案件法官判的法條有問題。斑馬線是給人走
    的，不是給單車走的，被告有停車，因為大廈死角停車後再
    行車沒有辦法看到原告，原告沒有停下來，被告當時已經進
    入斑馬線。迄今認為被告沒有肇責。並聲明：原告之訴駁回
    。
三、原告主張之前開事實，應認被告有未注意車前狀況、未依停
    標誌、標字停車再開之過失，原告有慢車駕駛人行駛行人穿
    越道之過失，此有本院刑事庭勘驗筆錄(本院110年度審交簡
    上字第30號卷第88頁)其上記載「…16：02：13－16：02：18…
    騎乘自行車於人行道上，…16：02：20－16：02：21…隨即撞
    擊騎乘腳踏車在斑馬線之告訴人(原告)，被告撞擊前未有減
    速或停止之情形…」、復有西園醫療社團法人西園醫院109年
    4月27日乙種診斷證明書、臺北市政府警察局道路交通事故
    初步分析研判表（本院卷第27頁）、道路交通事故現場圖、
    現場監視器光碟及擷圖2張、現場及車損照片13張可證、及
    本院110年度審交簡字第75號刑事確定判決（本院卷第13頁
    ）可稽，被告既未提出證據證明其視角無法見到原告，自前
    開勘驗筆錄可見其尚無停車之情，故被告前開所辯，無非是
    卸責之詞，應非可採。
四、按慰藉金之賠償須以人格權遭遇侵害，使精神上受有痛苦為
    必要，其核給之標準固與財產上損害之計算不同，然非不可
    斟酌雙方身分資力與加害程度，及其他各種情形核定相當之
    數額（最高法院51年台上字第223號判決要旨參照）。查，
    原告係大學畢業、現任餐飲工作、月薪2萬餘、無動產、不
    動產；被告係國中畢業，現職是市場工作、月薪2萬多、有
    一筆土地，有本院依職權調閱電子閘門財產所得調件明細表
    在卷可稽（涉及私人個資不予過度詳載）。審酌上開兩造之
    身分、地位、經濟狀況；以及被告加害情形與造成之影響、
    及犯後態度不佳；原告支付醫藥費及修車費，雖僅請求精神
    上之賠償，但支付醫藥費及修車費亦得考量之；系爭車禍之
    肇責原因，被告應負擔80％過失責任，認原告請求被告賠償
    非財產上損害1萬5000元尚屬過高，原告應負擔20％責任，應
    以1萬2000元為適當。　
五、從而，原告請求被告給付1萬2000元，及自附民起訴狀繕本
    送達之翌日(110年4月20日，本院110年度審交附民字第133
    號卷，第17頁)起至清償日止，按年息5％計算之利息，為有
    理由，予以准許，逾此部分之請求為無理由，應予駁回。
六、本件原告勝訴部分，係就民事訴訟法第436條之8適用小額訴
    訟程序所為被告敗訴之判決，依同法第436 條之20規定，應
    依職權宣告假執行，並依同法第436 條之23準用第436 條第
    2 項，適用同法第392 條第2 項規定，依職權宣告被告如預
    供擔保，得免為假執行。
七、本件事證已臻明確，兩造其餘攻擊防禦方法與判決之結果不
    生影響，爰不一一贅論，併此敘明。
八、本件係刑事附帶民事訴訟，由合議庭裁定移送民事庭之事件
    ，依刑事訴訟法第504 條第2 項之規定，免納裁判費，目前
    亦無其他訴訟費用支出，本無確定訴訟費用額必要。惟仍爰
    依民事訴訟法第87條第1 項之規定，諭知訴訟費用之負擔，
    以備將來如有訴訟費用發生時，得確定其負擔，併此敘明。
中　　華　　民　　國　　110 　年　　11　　月　　25　　日
                      臺北簡易庭  法  官  趙子榮
以上正本證明與原本無異。
如不服本判決，須以違背法令為理由，於判決送達後20日內向本
庭提出上訴狀（應按他造當事人之人數附繕本）；如委任律師提
起上訴者，應一併繳納上訴審裁判費。
中　　華　　民　　國　　110 　年　　11　　月　　25　　日
                                  書記官  陳怡安

附錄：
一、民事訴訟法第436條之24第2項：
    對於小額程序之第一審裁判上訴或抗告，非以其違背法令為
    理由，不得為之。
二、民事訴訟法第436條之25：
    上訴狀內應記載上訴理由，表明下列各款事項：
    （一）原判決所違背之法令及其具體內容。
    （二）依訴訟資料可認為原判決有違背法令之具體事實。